# 陈版主，子公司股权激励确认

提问人：1770626833 时间：2021-03-05 08:05:05
求教陈版主，如果控股子公司股权激励依据在未来期间可税前扣除的金额，超过了该公司当期确认的成本费用 计算递延所得税资产，同时确认资本公积，这块是否在合并层面内是否需要抵消？ 我个人的理解是：这块是因为税差引起的资本公积变动，不属于集团内部间的关联交易，对于集团整体来说 是一项对外部（即国家税务）的一项税负时间差确认的递延所得税资产，不需要进行抵消。不知道是否理解正确，请陈版主指教，谢谢

回答人：chenyiwei
是，该事项不属于合并集团的内部交易，站在集团合并报表视角也不存在“视角差异”，故无需特殊调整。